【裁判字號】    99,易,159
【裁判日期】    990331
【裁判案由】    竊盜
【裁判全文】
臺灣嘉義地方法院刑事判決               99年度易字第159號
公  訴  人  臺灣嘉義地方法院檢察署檢察官
被      告  丙○○
            乙○○
上列被告等因竊盜案件，經檢察官提起公訴（99年度偵字第1231
號），因被告於本院審理中就被訴事實為有罪之陳述，經本院裁
定以簡式審判程序審理判決如下：
    主  文
丙○○共同犯攜帶兇器竊盜罪，累犯，處有期徒刑玖月。
乙○○共同犯攜帶兇器竊盜罪，處有期徒刑柒月。
    犯 罪 事 實
一、丙○○前於民國92年間，因竊盜案件，經臺灣高等法院以92
    年度上易字第2563號判決判處有期徒刑6月確定，因違反洗
    錢防制法案件，經臺灣臺北地方法院以91年度訴字第1214號
    判決判處有期徒刑5月確定，復於94年間，因竊盜案件，經
    本院以94年度嘉簡字第103號判決判處有期徒刑3月確定，並
    經臺灣臺北地方法院以93年度聲字第201號裁定前2罪應執行
    有期徒刑10月後，與後1罪接續執行，於94年9月23日因縮刑
    期滿執行完畢出監。乙○○則於97年間，因竊盜案件，經臺
    灣雲林地方法院以97年度六簡字第168號判決判處有期徒刑2
    月，緩刑2年確定，現仍在緩刑期間內。詎渠等均仍不知悔
    改，共同基於意圖為自己不法所有之犯意聯絡，於99年2月7
    日上午8時許，分別駕駛自用小客車至址設嘉義市○○路217
    號之已無人使用星光幫KTV店內，共同持客觀上足以對人之
    生命、身體、安全構成威脅，具有危險性可供兇器使用之金
    屬材質電線剪1支作為竊盜工具，竊取甲○○所管領之裸銅
    電纜線22.5公斤及含塑膠皮電纜線13公斤得手後離去。嗣於
    同日中午12時20分許，在嘉義縣水上鄉○○村○○○○○道
    路旁，以美工刀剝去電線皮之際，為警查獲，並扣得上述失
    竊之電纜線（已發還甲○○）及電線剪1支、美工刀2支。
二、案經嘉義縣警察局水上分局報告臺灣嘉義地方法院檢察署檢
    察官偵查起訴。
    理  由
一、本件被告丙○○、乙○○所犯係死刑、無期徒刑、最輕本刑
    為3年以上有期徒刑以外之罪，亦非高等法院管轄第一審案
    件，且被告於本院審理時，已就被訴事實為有罪之陳述，經
    告知簡式審判程序之旨後，被告及檢察官對於本件改依簡式
    審判程序審理均表示同意，本院依刑事訴訟法第273條之1第
    1項規定，當庭裁定本件進行簡式審判程序，是本件依刑事
    訴訟法第273條之2規定，不受同法第159條第1項、第161條
    之2、第161條之3、第163條之1及第164條至第170條有關證
    據提示、交互詰問及傳聞證據等相關規定之限制，合先敘明
    。
二、上開犯罪事實，業據被告等坦承不諱（見本院卷第31頁至第
    32頁），核與證人即被害人甲○○指述情節相符（見警卷第
    11頁至第13頁），此外，並有扣押書、扣押物品目錄表、贓
    物認領保管單、被害報告各1份、現場照片11張附卷（見警
    卷第18頁至第27頁）及電線剪1支、美工刀2支扣案可稽。又
    上開電線剪1支，係長21公分、全金屬材質、質地堅硬之情
    ，業經本院當庭勘驗無誤（見本院卷第33頁），自屬客觀上
    足以對人之生命、身體、安全構成威脅，具有危險性之兇器
    無誤，堪認被告等上開任意性自白與事實相符，應可採信。
    本件事證明確，被告等犯行洵堪認定。
三、按刑法第321條第1項第3款之攜帶兇器竊盜罪，係以行為人
    攜帶兇器竊盜為其加重條件，此所謂兇器，其種類並無限制
    ，凡客觀上足以對人之生命、身體、安全構成威脅，具有危
    險性之兇器均屬之，且祇須行竊時攜帶此種具有危險性之兇
    器為已足，並不以攜帶之初有行兇之意圖為必要（最高法院
    79年臺上字第5253號判例參照）。被告等持上開客觀上顯足
    以危害他人生命、身體安全，屬具有危險性之兇器行竊，核
    渠等所為，均係犯刑法第321條第1項第3款之攜帶兇器竊盜
    罪。渠等就上開犯行有犯意聯絡及行為分擔，為共同正犯。
    又被告丙○○前於92年間，因竊盜案件，經臺灣高等法院以
    92 年度上易字第2563號判決判處有期徒刑6月確定，因違反
    洗錢防制法案件，經臺灣臺北地方法院以91年度訴字第1214
    號判決判處有期徒刑5月確定，復於94年間，因竊盜案件，
    經本院以94年度嘉簡字第103號判決判處有期徒刑3月確定，
    並經臺灣臺北地方法院以93年度聲字第201號裁定前2罪應執
    行有期徒刑10月後，與後1罪接續執行，於94年9月23日因縮
    刑期滿執行完畢出監；另被告乙○○則於97年間，因竊盜案
    件，經臺灣雲林地方法院以97年度六簡字第168號判決判處
    有期徒刑2月，緩刑2年確定，現仍在緩刑期間內等情，有臺
    灣高等法院被告前案紀錄表各1份在卷可稽（見本院卷第5頁
    至第16頁），被告丙○○於受徒刑之執行完畢後，5年以內
    故意再犯本件有期徒刑以上之罪，為累犯，應依法加重其刑
    。爰審酌被告丙○○有多次竊盜前科紀錄、渠等犯後坦承犯
    行之態度、竊得之物品業經被害人領回及渠等犯罪之動機、
    目的、手段、被告丙○○國中畢業之智識程度、已婚、育有
    1 女、擔任臨時工、經濟狀況不好，被告乙○○國中肄業之
    智識程度、未婚、平時與父母同住、從事木工或在家務農、
    經濟狀況普通等一切情狀，分別量處如主文所示之刑。
四、又刑法第38條第1項第3款所規定，因犯罪所得之物得沒收者
    ，依同法條第3項前段規定，以屬於犯人者為限，始得沒收
    之。而上開扣案之電線剪1支係在行竊現場拾得，並非渠等
    所有，美工刀2支則係渠等在行竊後，為剝電線皮始另行購
    入，與本件竊盜犯行無關，均不予宣告沒收。至被告竊取之
    電纜線，雖屬因本件犯罪所得之物，但被害人仍得依法請求
    返還，且已實際領回，其所有權並不屬於被告，自亦不得遽
    予沒收（最高法院40年臺非字第5號判例參照），附此敘明
    。
據上論斷，應依刑事訴訟法第273條之1第1項、第299條第1項前
段，刑法第28條、第321條第1項第3款、第47條第1項，判決如主
文。
本案經檢察官林俊良到庭執行職務。
中    華    民    國    99    年    3     月    31    日
                  刑事第四庭    法  官  吳育霖
以上正本證明與原本無異。
如不服本判決應於收受判決後10日內向本院提出上訴書狀，並應
敘述具體理由；其未敘述上訴理由者，應於上訴期間屆滿後20日
內向本院補提理由書（均須按他造當事人之人數附繕本）「切勿
逕送上級法院」。告訴人或被害人如對於本判決不服者，應具備
理由請求檢察官上訴，其上訴期間之計算係以檢察官收受判決正
本之日期為準。
中    華    民    國    99    年    3     月    31    日
                                書記官  陳俊男
附錄論罪科刑法條：
中華民國刑法第321條（加重竊盜罪）
犯竊盜罪而有左列情形之一者，處6月以上、5年以下有期徒刑：
一、於夜間侵入住宅或有人居住之建築物、船艦或隱匿其內而犯
    之者。
二、毀越門扇、牆垣或其他安全設備而犯之者。
三、攜帶兇器而犯之者。
四、結夥三人以上而犯之者。
五、乘火災、水災或其他災害之際而犯之者。
六、在車站或埠頭而犯之者。
前項之未遂犯罰之。

司法院資訊處製作；財團法人民間司法改革基金會備份。
